臺灣臺中地方法院刑事判決
111年度交簡上字第37號
上  訴  人  臺灣臺中地方檢察署檢察官
被      告  黃昇暉



上列上訴人因被告過失傷害案件，不服本院臺中簡易庭民國110
年12月24日110年度中交簡字第2313號第一審簡易判決（聲請簡
易判決處刑案號：110年度偵字第33725號），提起上訴，本院管
轄之第二審合議庭判決如下：
    主    文
上訴駁回。
黃昇暉緩刑貳年，並應於緩刑期間內，依本院一一一年度中司刑
簡上移調字第一九號調解程序筆錄所載調解成立內容支付損害賠
償。
    犯罪事實及理由
一、證據能力部分
    按被告以外之人於審判外之言詞或書面陳述，除法律有規定
    者外，不得作為證據；被告以外之人於審判外之陳述，雖不
    符刑事訴訟法第159條之1至第159條之4之規定，而經當事人
    於審判程序同意作為證據，法院審酌該言詞陳述或書面陳述
    作成時之情況，認為適當，亦得為證據，當事人、代理人或
    辯護人於法院調查證據時，知有第159條第1項不得為證據之
    情形，而未於言詞辯論終結前聲明異議者，視為有前項之同
    意，刑事訴訟法第159條第1項、第159條之5分別定有明文。
    本案後引具有傳聞性質之言詞或書面證據，均為被告以外之
    人審判外之陳述而屬傳聞證據，被告黃昇暉於本院審理時表
    示同意作為證據，檢察官、被告迄於言詞辯論終結前，亦未
    聲明異議，本院審酌相關言詞或書面陳述作成時之情況，核
    無違法取證或其他瑕疵，認為以之作為證據為適當，前開具
    傳聞性質之相關言詞或書面陳述，自得作為證據。
二、實體部分
　㈠本案經本院審理結果，認第一審判決認事用法及量刑均無不
    當，應予維持，除證據部分「按汽車行駛至交岔路口，左轉彎
    時，應距交岔路口30公尺前顯示方向燈或手勢，換入內側車道
    或左轉車道，行至交岔路口中心處左轉，且轉彎車應讓直行車先行
    ，道路交通安全規則第102條第1項第5款、第7款分別訂有明
    文」，應更正為「按汽車行駛至交岔路口，轉彎車應讓直行車先行
    ，道路交通安全規則第102條第1項第7款訂有明文」，並應補
    充「被告黃昇暉於本院準備程序及審理時之自白，被告之證
    號查詢機車駕駛人資料」外，餘均引用第一審判決書記載之
    犯罪事實、證據及理由（如附件）。
  ㈡檢察官上訴意旨以：被告於本案發生後，迄未與告訴人賴勇
    男達成和解，亦未向告訴人道歉，致告訴人深感痛苦與不平
    ，原判決在未得有告訴人之宥恕並達成和解給付相當赔償金
    之情況下，僅判處被告有期徒刑4月，得易科罰金，顯屬過
    輕，是原判決之量刑已有違量刑之比例原則與平等原則，與
    一般人民之法律情感相悖，無法達成客觀上之適當性、相當
    性與必要性之價值要求，而有再予審酌謀求救濟之必要，原
    判決既有上開量刑之不當，請求另為適當之判決等語。
  ㈢經查：
  ⑴按關於刑之量定及緩刑之宣告，係實體法上賦予法院得為自
    由裁量之事項，倘其未有逾越法律所規定之範圍，或濫用其
    權限，即不得任意指摘為違法（最高法院75年台上字第7033
    號判例意旨參照）。又刑罰之量定，固屬法院自由裁量之職
    權行使，但仍應審酌刑法第57條所列各款事由及一切情狀，
    為酌量輕重之標準，並非漫無限制。在同一犯罪事實與情節
    ，如別無其他加重或減輕之原因，下級審法院量定之刑，亦
    無過重或失輕之不當情形，則上級審法院對下級審法院之職
    權行使，原則上應予尊重（最高法院85年度台上字第2446號
    判決意旨參照）。
  ⑵原審以被告所為係犯道路交通管理處罰條例第86條第1項、刑
    法第284條前段之無駕駛執照駕車過失傷害罪，並審酌被告
    無普通重型機車之駕駛執照，竟率爾騎乘重型機車上路，且
    本應隨時注意路況情形，恪遵各項交通安全法規，竟疏未禮
    讓直行車先行即貿然左轉，因而肇致本件交通事故之發生，
    致告訴人受有左胸部挫傷合併第3、4、5肋骨多發性閉鎖性
    骨折、左側鎖骨外側端移位閉鎖性骨折、左側肩膀、左側膝
    部及左側踝部皮膚擦傷等傷害，傷勢非輕，迄今又未與告訴
    人達成和解，賠償告訴人損害以獲取諒解，所為實有不該；
    惟考量被告犯後終能坦認犯行，態度尚可，復衡以被告無犯
    罪之前科紀錄，素行良好，兼衡被告之過失程度、告訴人傷
    勢之輕重、智識程度、經濟與家庭生活狀況等一切情狀，量
    處有期徒刑4月，如易科罰金，以新臺幣（下同）1,000元折
    算1日等情，堪認原審之量刑已斟酌刑法第57條所定之量刑
    事由，核無裁量逾越或裁量濫用等違法情事，所處刑度亦屬
    適當，尚無量刑過輕之情事，自無變更原判決所處刑度之必
    要，從而，檢察官之上訴為無理由，應予駁回。
  ⑶查被告未曾因故意犯罪受有期徒刑以上刑之宣告一節，有臺
    灣高等法院被告前案紀錄表1份在卷可稽（見本院卷第43頁
    ），其僅因一時失慮，致罹刑典，且於犯後坦承犯行，已與
    告訴人調解成立，迄今均按期給付調解金額，此有本院111
    年度中司刑簡上移調字第19號調解程序筆錄、本院電話紀錄
    表各1份附卷足憑（見本院卷第97至100頁），足認被告知所
    悔悟，經此偵審程序及刑之宣告後，當知所警惕，信無再犯
    之虞，本院因認所宣告之刑以暫不執行為適當，爰依刑法第
    74條第1項第1款規定，諭知緩刑2年，以啟自新。又為督促
    被告確實履行上開調解成立內容，以兼顧告訴人之權益，併
    依刑法第74條第2項第3款之規定，諭知被告應於緩刑期間內
    ，依本院111年度中司刑簡上移調字第19號調解程序筆錄所
    載調解成立內容支付損害賠償。被告如有違反上開所定負擔
    情節重大，足認原宣告之緩刑難收其預期效果，而有執行刑
    罰之必要者，依刑法第75條之1第1項第4款之規定，得撤銷
    其緩刑宣告，附此敘明。
據上論斷，應依刑事訴訟法第455條之1第1項、第3項、第373 條
、第368條，刑法第74條第1項第1款、第2項第3款，判決如主文
。
本案經檢察官陳信郎聲請簡易判決處刑，檢察官林煒容到庭執行
職務。
中    華    民    國   111    年    4     月    21    日
                  刑事第十一庭  審判長法  官  曹錫泓
　　　　　　　　　                    法  官  許曉怡
　　　　　　　　　                    法  官  林依蓉
以上正本證明與原本無異。
不得上訴。
                                      書記官  林  俐
中    華    民    國    111    年    4    月    21    日
附錄本案論罪科刑法條全文： 
道路交通管理處罰條例第86條
汽車駕駛人，無駕駛執照駕車、酒醉駕車、吸食毒品或迷幻藥駕
車、行駛人行道或行經行人穿越道不依規定讓行人優先通行，因
而致人受傷或死亡，依法應負刑事責任者，加重其刑至2分之1。
汽車駕駛人，在快車道依規定駕車行駛，因行人或慢車不依規定
，擅自進入快車道，而致人受傷或死亡，依法應負刑事責任者，
減輕其刑。 
刑法第284條
因過失傷害人者，處1年以下有期徒刑、拘役或10萬元以下罰金
，致重傷者，處3年以下有期徒刑、拘役或30萬元以下罰金。